臺灣彰化地方法院刑事判決　　　　　　　　96年度易字第47號
公　訴　人　臺灣彰化地方法院檢察署檢察官
被　　　告　甲○○
 　　　　　 乙○○
　 　　　　 　　　　　號
上列被告等因竊盜案件，經檢察官提起公訴（95年度偵字第
10533號），被告於準備程序為有罪之陳述，經本院合議庭裁定
本件由受命法官獨任進行簡式審判程序，判決如下：
    主  文
甲○○結夥三人以上，攜帶兇器竊盜，處有期徒刑拾壹月。
乙○○結夥三人以上，攜帶兇器竊盜，處有期徒刑捌月。
扣案之油壓剪參支及四分鐵條拾伍根，均沒收之。
    事  實
一、甲○○曾因竊盜案件，經臺灣新竹地方法院於民國94年1月
    24日以93年度易字第543號判決判處有期徒刑8月、緩刑3年
    確定，現仍在緩刑期間（不構成累犯）。詎甲○○猶不知警
    惕，意圖為自己不法之所有，夥同具有共同犯意聯絡之乙○○、丁○○（未到案，另行審結），於95年11月13日23時15
    分許，由甲○○駕駛車號JP-7545號自小貨車搭載乙○○、
    丁○○等人，前往彰化縣福興鄉○○○段粘厝小段759地號
    ，攜帶客觀上可供兇器使用而為甲○○、丁○○所有之油壓
    剪3支、四分鐵條15根為工具，由甲○○、丁○○以四分鐵
    條插入位於前揭地號土地之謝漢高幹47Y14-15、47Y15低右
    1-右2、47Y15-低左1、謝漢高幹56低2-低5號等電線杆，藉
    以攀爬，再以油壓剪剪取電線杆上之臺灣電力股份有限公司
    （下稱臺電公司）所有之電線，剪下電線捲好後，與乙○○
    一起搬上前開自小貨車，並由乙○○以木板遮蓋掩人耳目，
    共計竊取臺電公司所有之壓接套管3根、銅玻璃電線（PVC風
    雨線）1074.6公尺、裸硬銅線44.2公尺。甲○○等3人得手
    後，隨即駕車逃逸，然離開不遠旋為巡邏員警當場查獲，逮
    捕甲○○、乙○○2人，丁○○趁隙脫逃，並扣得油壓剪3支
    、四分鐵條15根。
二、案經彰化縣警察局鹿港分局報請臺灣彰化地方法院檢察署檢
    察官偵查起訴。
    理  由
一、本件被告甲○○、乙○○所涉係死刑、無期徒刑、最輕本刑
    為3年以上有期徒刑或高等法院管轄第一審案件以外之罪，
    並於本院行準備程序時就被訴事實為有罪之陳述，本院合議
    庭依刑事訴訟法第273條之1第1項規定，裁定改由受命法官
    獨任行簡式審判程序，先予敘明。
二、上揭犯罪事實，業據被告甲○○、乙○○於警詢、檢察官偵
    查中及本院準備程序及審理時供承不諱，核與證人丙○○於
    警詢證述之情節相符，並有贓物認領保管單1紙及現場照片6
    張在卷可證，復有油壓剪3支及四分鐵條15根扣案可稽，足
    見被告等人前揭自白與事實相符，洵堪採為論罪科刑之依據
    。本件事證明確，被告犯行，堪以認定。
二、按刑法第321條第1項第3款之攜帶兇器竊盜罪，係以行為人
    攜帶兇器竊盜為其加重條件，此所謂兇器，其種類並無限制
    ，凡客觀上足對人之生命、身體、安全構成威脅，具有危險
    性之兇器均屬之，且祇須行竊時攜帶此種具有危險性之兇器
    為已足，並不以攜帶之初有行兇之意圖為必要，最高法院79
    年台上字第5253號判例可資參照。查被告等人為竊盜犯行時
    所攜帶之油壓剪及四分鐵條，均為金屬製品，質地堅硬，且
    油壓剪刀刃尖銳，客觀上足對人之生命、身體、安全造成危
    險，為可供兇器使用之物無訛。核被告所為，係犯刑法第
    321條第1項第3款、第4款之結夥三人以上，攜帶兇器竊盜罪
    。被告甲○○、乙○○與丁○○就上開加重竊盜犯行，有犯
    意聯絡與行為分擔，為共同正犯。爰審酌被告甲○○前已有
    竊盜臺電公司電線犯行，經法院判處有期徒刑8月，緩刑3年
    ，本次仍為相同竊盜電線犯行，顯不知悔改，所竊取之上揭
    財物價值約新臺幣3萬餘元，又竊取電線影響民眾日常生活
    ，造成臺電公司重大損失，所生之危害較竊取一般動產之情
    形嚴重，雖坦承犯行，惟又辯稱因精神疾病，完全不記得油
    壓剪及鐵條何來之態度，殊不可採，又被告甲○○庭提之衛
    生署竹東醫院96年1月3日診斷證明書上雖記載甲○○經診斷
    為精神病，醫師囑言記載甲○○因自覺記憶缺損於95年12月
    14日至該醫院就診，而於95年12月20日、28日門診追蹤，宜
    繼續門診追蹤治療等語，然查本件竊盜犯行係發生於95年11
    月13日，該紙診斷證明書係事後始出具，初次門診時間又在
    本件竊盜犯行之後，未能依此逕認被告於竊盜犯行當時係處
    於精神障礙狀態之下，況被告甲○○到庭陳述對答如流，應
    對能力、反應能力良好，上開診斷書尚未足以為對被告有利
    之認定；被告乙○○雖未實際下手竊盜，然在附近把風、搬
    運及掩飾其等所竊之電線，前於79、86年間有多次竊盜前科
    ，均宣告緩刑，此次不知悔改，仍為本件加重竊盜犯行等一
    切情狀，分別量處如主文所示之刑。
三、扣案之油壓剪3支及四分鐵條15根，被告甲○○、乙○○自
    承係供其本案犯罪所用之物，被告甲○○雖於本院審理時否
    認為其所有，辯稱不知如何取得該物云云，惟本院審酌其於
    偵訊時自承扣案油壓剪2支及四分鐵條15根為其所有，且該
    物又係於被告所有車號JP-7545號自小貨車中所扣得；另同
    案被告乙○○亦於偵訊時已明確證述扣案之油壓剪及四分鐵
    條為甲○○等所有等情，認被告甲○○於本院所辯，不足採
    信，扣案之油壓剪2支及四分鐵條15根應如被告甲○○於警
    偵訊所自承，確屬其所有之物，另扣案之油壓剪1支，被告
    甲○○、乙○○均供稱係同案被告丁○○所有，均依刑法第
    38條第1項第2款諭知沒收。
據上論斷，應依刑事訴訟法273條之1第1項、第299條第1項前段
，刑法第321條第1項第3款、第4款、第28條、第38條第1項第2款
，判決如主文。
本案經檢察官陳茂亭到庭執行職務
中　　華　　民　　國　　96　　年　　2　　月　　 8 　　日
                  刑事第六庭    法      官  林欣苑
以上正本證明與原本無異。
如不服本判決，應於判決送達後10日內向本院提出上訴狀 (須附
繕本)。
告訴人或被害人對於判決如有不服具備理由請求檢察官上訴者，
其上訴期間之計算係以檢察官收受判決正本之日期為準。
中　　華　　民　　國　　96　　年　　2 　　月　　13　　日
                                書  記  官  詹國立
中華民國刑法第321條
（加重竊盜罪）
犯竊盜罪而有左列情形之一者，處 6 月以上、 5 年以下有期徒
刑：
一  於夜間侵入住宅或有人居住之建築物、船艦或隱匿其內而犯
    之者。
二  毀越門扇、牆垣或其他安全設備而犯之者。
三  攜帶兇器而犯之者。
四  結夥三人以上而犯之者。
五  乘火災、水災或其他災害之際而犯之者。
六  在車站或埠頭而犯之者。
前項之未遂犯罰之。
